臺灣臺南地方法院民事裁定
110年度勞執字第25號
聲  請  人  張哲宗
相  對  人  圓安營造工程股份有限公司

法定代理人  許原哲
代  理  人  王美欄
上列當事人間因勞資爭議調解事件，聲請人聲請裁定准予強制執
行，本院裁定如下：
    主  文
聲請駁回。
聲請程序費用由聲請人負擔。
    事實及理由
一、本件聲請意旨略以：兩造於民國110年7月23日在財團法人臺
    南勞資事務基金會（下稱勞資事務基金會）就兩造間之勞資
    爭議調解成立；詎相對人未依勞資事務基金會勞資爭議調解
    紀錄（下稱系爭調解紀錄）調解方案㈠所載之內容履行其義
    務。為此，爰依勞資爭議處理法第59條第1項規定，聲請准
    予強制執行等語。
二、相對人抗辯：相對人除系爭調解紀錄調解方案㈠記載之新臺
    幣（下同）45,885元外，尚應給付聲請人9,600元及12,000
    元，惟扣除聲請人於任職期間請假26日而應扣除之31,200元
    後，僅應給付聲請人36,285元；相對人已於110年9月3日依
    本院執行處之執行命令，將36,285元匯予聲請人之債權人即
    第三人萬榮行銷股份有限公司等語。　　
三、按勞資爭議經調解成立或仲裁者，依其內容當事人一方負私
    法上給付之義務，而不履行其義務時，他方當事人得向該管
    法院聲請裁定強制執行並暫免繳裁判費；於聲請強制執行時
    ，並暫免繳執行費。勞資爭議處理法第59條第1項固有明文
    。惟調解內容性質不適宜強制執行者，法院得為駁回之裁定
    ，同法第60條第1項第2款定有明文。從而，調解之內容若不
    明確，其性質即屬不適宜強制執行，法院自應駁回強制執行
    之聲請（臺灣高等法院88年度抗字第1308號裁定意旨參照）
    。次按，當事人就依勞資爭議處理法成立之調解，聲請法院
    裁定准予強制執行之事件，其性質屬於非訟事件，此項聲請
    之裁定及抗告法院之裁定，僅係依非訟事件程序，審查強制
    執行許可與否，並無確定實體上法律關係存否之效力；如當
    事人就調解內容之債務存否有所爭執，事涉實體問題，應循
    訴訟程序以資解決，不容於裁定程序中為此爭執（臺灣高等
    法院臺南分院92年度勞抗字第3號裁定意旨可參）。
四、查，聲請人主張兩造於110年7月23日在勞資事務基金會就兩
    造間之勞資爭議調解成立之事實，業據其提出系爭調解紀錄
    影本1份為證，固堪信為實在。惟觀諸系爭調解紀錄調解方
    案欄記載「㈠資方同意給付勞方資遣費新臺幣19,750元整，6
    %勞退金賠償26,135元整。㈡前款金額勞資雙方同意先向法院
    確認勞方遭強制執行案件應繳交扣款金額，若有剩餘金額再
    給付勞方」等語，可知兩造雖於系爭調解紀錄調解方案㈠為
    前述之約定，惟依調解方案㈡之約定，相對人應向法院確認
    聲請人遭致強制執行而應繳交之金額，若有剩餘金額，始須
    直接給付予聲請人。又因自系爭調解紀錄調解方案㈠、㈡記載
    之內容觀之，相對人應直接給付予聲請人之金額，並不明確
    ，揆之前揭說明，系爭調解紀錄調解方案之性質，應不適宜
    強制執行，本院自應駁回其強制執行聲請。從而，聲請人之
    聲請，於法未合，應予駁回。又聲請人之聲請，雖經本院駁
    回，惟兩造間就系爭調解紀錄調解方案㈡所載債務之存否如
    有爭執，仍得另循訴訟程序以資解決，附此敘明。
五、依非訟事件法第21條第2項，民事訴訟法第78條，裁定如主
    文。
中　　華　　民　　國　　111 　年　　2 　　月　　25　　日
                  勞動法庭  法  官  伍逸康
以上正本係照原本作成。　　　　　　　　　
如對本裁定抗告須於裁定送達後10日內向本院提出抗告狀，並繳
納抗告費新臺幣1,000 元。 
中　　華　　民　　國　　111 　年　　2 　　月　　25　　日
　　　　　　　　　　　　　　書記官  康紀媛